Config:
  hfst:
    Gen: ../../../src/generator-gt-norm.hfst
    Morph: ../../../src/analyser-gt-norm.hfst
  xerox:
    Gen: ../../../src/generator-gt-norm.xfst
    Morph: ../../../src/analyser-gt-norm.xfst
    App: lookup

Tests:

# todo:
#  The were proofread for golden standard by Larisa Ponomareva 2019-10-22
# Then: run analyser, then correct. 


Pronoun – сымда: # Demonstrative Pronoun 'Niin paljon / Столько'
    сымда+Pron+Dem+Sg+Nom: сымда
    сымда+Pron+Dem+Pl+Nom: сымдаӧсь
    сымда+Pron+Dem+Sg+Acc: [сымдаӧ, сымдаӧс]
    сымда+Pron+Dem+Sg+Gen: сымдалӧн
    сымда+Pron+Dem+Sg+Abl: сымдалісь
    сымда+Pron+Dem+Sg+Dat: сымдалӧ
    сымда+Pron+Dem+Sg+Ins: сымдаӧн 
    сымда+Pron+Dem+Sg+Com: сымдакӧт
    сымда+Pron+Dem+Sg+Car: сымдатӧг
    сымда+Pron+Dem+Sg+Cns: сымдала
    сымда+Pron+Dem+Sg+Cmpr: сымдася
    сымда+Pron+Dem+Sg+Ine: сымдаын
    сымда+Pron+Dem+Sg+Ela: сымдаись
    сымда+Pron+Dem+Sg+Ill: сымдаӧ
    сымда+Pron+Dem+Sg+Apr: сымдалань
    сымда+Pron+Dem+Sg+Egr: сымдасянь
    сымда+Pron+Dem+Sg+Prl: сымдаӧт
    сымда+Pron+Dem+Sg+TerI: сымдаӧдз
    сымда+Pron+Dem+Sg+TerII: сымдави
    сымда+Pron+Dem+Sg+AprIne: сымдаланьын
    сымда+Pron+Dem+Sg+AprEla: сымдаланись
    сымда+Pron+Dem+Sg+AprIll: сымдаланьӧ
    сымда+Pron+Dem+Sg+AprEgr: сымдаланьсянь
    сымда+Pron+Dem+Sg+AprPrl: сымдаланьӧт
    сымда+Pron+Dem+Sg+AprTerI: сымдаланьӧдз
    сымда+Pron+Dem+Sg+AprTerII: сымдаланьви


    сымда+Pron+Dem+Sg+Nom+PxSg1: сымдаӧ
    сымда+Pron+Dem+Sg+Acc+PxSg1: сымдаӧс
    сымда+Pron+Dem+Sg+Gen+PxSg1: сымдаӧлӧн
    сымда+Pron+Dem+Sg+Abl+PxSg1: сымдаӧлісь
    сымда+Pron+Dem+Sg+Dat+PxSg1: сымдаӧлӧ
    сымда+Pron+Dem+Sg+Ins+PxSg1: сымданам 
    сымда+Pron+Dem+Sg+Com+PxSg1: сымдаӧкӧт
    сымда+Pron+Dem+Sg+Car+PxSg1: [сымдаӧтӧг, сымдатӧгьям] 
    сымда+Pron+Dem+Sg+Cns+PxSg1: сымдаӧла
    сымда+Pron+Dem+Sg+Cmpr+PxSg1: сымдаӧся
    сымда+Pron+Dem+Sg+Ine+PxSg1: сымдаам
    сымда+Pron+Dem+Sg+Ela+PxSg1: сымдасим
    сымда+Pron+Dem+Sg+Ill+PxSg1: сымдаам
    сымда+Pron+Dem+Sg+Apr+PxSg1: [сымдаӧлань, сымдаланям]
    сымда+Pron+Dem+Sg+Egr+PxSg1: [сымдаӧсянь, сымдасяням]
    сымда+Pron+Dem+Sg+Prl+PxSg1: [сымдаӧттям, сымдаӧттим]
    сымда+Pron+Dem+Sg+TerI+PxSg1: [сымдаӧдззам, сымдаӧдззим]
    сымда+Pron+Dem+Sg+TerII+PxSg1: сымдаӧви
    сымда+Pron+Dem+Sg+AprIne+PxSg1: [сымдаланям, сымдаӧланьын]
    сымда+Pron+Dem+Sg+AprEla+PxSg1: [сымдаланьсим, сымдаӧланись]
    сымда+Pron+Dem+Sg+AprIll+PxSg1: [сымдаланям, сымдаӧланьӧ]
    сымда+Pron+Dem+Sg+AprEgr+PxSg1: [сымдаӧланьсянь, сымдаланьсяням] 
    сымда+Pron+Dem+Sg+AprPrl+PxSg1: [сымдаӧланьӧт, сымдаланьӧттям, сымдаланьӧттим]
    сымда+Pron+Dem+Sg+AprTerI+PxSg1: [сымдаӧланьӧдз, сымдаланьӧдззам, сымдаланьӧдззим]
    сымда+Pron+Dem+Sg+AprTerII+PxSg1: сымдаӧланьви


    сымда+Pron+Dem+Sg+Nom+PxSg2: сымдаыт
    сымда+Pron+Dem+Sg+Acc+PxSg2: сымдатӧ
    сымда+Pron+Dem+Sg+Gen+PxSg2: сымдаытлӧн
    сымда+Pron+Dem+Sg+Abl+PxSg2: сымдаытлісь
    сымда+Pron+Dem+Sg+Dat+PxSg2: сымдаытлӧ
    сымда+Pron+Dem+Sg+Ins+PxSg2: сымданат 
    сымда+Pron+Dem+Sg+Com+PxSg2: сымдаыткӧт
    сымда+Pron+Dem+Sg+Car+PxSg2: [сымдаыттӧг, сымдатӧгьят]
    сымда+Pron+Dem+Sg+Cns+PxSg2: сымдаытла
    сымда+Pron+Dem+Sg+Cmpr+PxSg2: сымдаытся
    сымда+Pron+Dem+Sg+Ine+PxSg2: сымдаат
    сымда+Pron+Dem+Sg+Ela+PxSg2: сымдасит
    сымда+Pron+Dem+Sg+Ill+PxSg2: сымдаат
    сымда+Pron+Dem+Sg+Apr+PxSg2: [сымдаытлань, сымдаланят]
    сымда+Pron+Dem+Sg+Egr+PxSg2: [сымдаытсянь, сымдасянят]
    сымда+Pron+Dem+Sg+Prl+PxSg2: [сымдаӧттят, сымдаӧттит]
    сымда+Pron+Dem+Sg+TerI+PxSg2: [сымдаӧдззат, сымдаӧдззит]
    сымда+Pron+Dem+Sg+TerII+PxSg2: сымдаытви
    сымда+Pron+Dem+Sg+AprIne+PxSg2: [сымдаланят, сымдаытланьын]
    сымда+Pron+Dem+Sg+AprEla+PxSg2: [сымдаланьсит, сымдаытланись]
    сымда+Pron+Dem+Sg+AprIll+PxSg2: [сымдаланят, сымдаытланьӧ]
    сымда+Pron+Dem+Sg+AprEgr+PxSg2: [сымдаытланьсянь, сымдаланьсянят] 
    сымда+Pron+Dem+Sg+AprPrl+PxSg2: [сымдаытланьӧт, сымдаланьӧттят, сымдаланьӧттит]
    сымда+Pron+Dem+Sg+AprTerI+PxSg2: [сымдаытланьӧдз, сымдаланьӧдззат, сымдаланьӧдззит]
    сымда+Pron+Dem+Sg+AprTerII+PxSg2: сымдаытланьви


    сымда+Pron+Dem+Sg+Nom+PxSg3: сымдаыс
    сымда+Pron+Dem+Sg+Acc+PxSg3: сымдасӧ
    сымда+Pron+Dem+Sg+Gen+PxSg3: сымдаыслӧн
    сымда+Pron+Dem+Sg+Abl+PxSg3: сымдаыслісь
    сымда+Pron+Dem+Sg+Dat+PxSg3: сымдаыслӧ
    сымда+Pron+Dem+Sg+Ins+PxSg3: сымданас 
    сымда+Pron+Dem+Sg+Com+PxSg3: сымдаыскӧт
    сымда+Pron+Dem+Sg+Car+PxSg3: [сымдаыстӧг, сымдатӧгьяс]
    сымда+Pron+Dem+Sg+Cns+PxSg3: сымдаысла
    сымда+Pron+Dem+Sg+Cmpr+PxSg3: сымдаысся
    сымда+Pron+Dem+Sg+Ine+PxSg3: сымдаас
    сымда+Pron+Dem+Sg+Ela+PxSg3: сымдасис
    сымда+Pron+Dem+Sg+Ill+PxSg3: сымдаас
    сымда+Pron+Dem+Sg+Apr+PxSg3: [сымдаыслань, сымдаланяс]
    сымда+Pron+Dem+Sg+Egr+PxSg3: [сымдаыссянь, сымдасяняс]
    сымда+Pron+Dem+Sg+Prl+PxSg3: [сымдаӧттяс, сымдаӧттис]
    сымда+Pron+Dem+Sg+TerI+PxSg3: [сымдаӧдззас, сымдаӧдззис]
    сымда+Pron+Dem+Sg+TerII+PxSg3: сымдаысви
    сымда+Pron+Dem+Sg+AprIne+PxSg3: [сымдаланяс, сымдаысланьын]
    сымда+Pron+Dem+Sg+AprEla+PxSg3: [сымдаланьсис, сымдаысланись]
    сымда+Pron+Dem+Sg+AprIll+PxSg3: [сымдаланяс, сымдаысланьӧ]
    сымда+Pron+Dem+Sg+AprEgr+PxSg3: [сымдаысланьсянь, сымдаланьсяняс] 
    сымда+Pron+Dem+Sg+AprPrl+PxSg3: [сымдаысланьӧт, сымдаланьӧттяс, сымдаланьӧттис]
    сымда+Pron+Dem+Sg+AprTerI+PxSg3: [сымдаысланьӧдз, сымдаланьӧдззас, сымдаланьӧдззис]
    сымда+Pron+Dem+Sg+AprTerII+PxSg3: сымдаысланьви


    сымда+Pron+Dem+Sg+Nom+PxPl1: сымданым
    сымда+Pron+Dem+Sg+Acc+PxPl1: сымданымӧс
    сымда+Pron+Dem+Sg+Gen+PxPl1: сымданымлӧн
    сымда+Pron+Dem+Sg+Abl+PxPl1: сымданымлісь
    сымда+Pron+Dem+Sg+Dat+PxPl1: сымданымлӧ
    сымда+Pron+Dem+Sg+Ins+PxPl1: сымдананым 
    сымда+Pron+Dem+Sg+Com+PxPl1: сымданымкӧт
    сымда+Pron+Dem+Sg+Car+PxPl1: [сымданымтӧг, сымдатӧгьяным]
    сымда+Pron+Dem+Sg+Cns+PxPl1: сымданымла
    сымда+Pron+Dem+Sg+Cmpr+PxPl1: сымданымся
    сымда+Pron+Dem+Sg+Ine+PxPl1: сымдааным
    сымда+Pron+Dem+Sg+Ela+PxPl1: сымдасиным
    сымда+Pron+Dem+Sg+Ill+PxPl1: сымдааным
    сымда+Pron+Dem+Sg+Apr+PxPl1: [сымданымлань, сымдаланяным]
    сымда+Pron+Dem+Sg+Egr+PxPl1: [сымданымсянь, сымдасяняным]
    сымда+Pron+Dem+Sg+Prl+PxPl1: [сымдаӧттяным, сымдаӧттиным]
    сымда+Pron+Dem+Sg+TerI+PxPl1: [сымдаӧдззаным, сымдаӧдззиным]
    сымда+Pron+Dem+Sg+TerII+PxPl1: сымданымви
    сымда+Pron+Dem+Sg+AprIne+PxPl1: [сымдаланяным, сымданымланьын]
    сымда+Pron+Dem+Sg+AprEla+PxPl1: [сымдаланьсиным, сымданымланись]
    сымда+Pron+Dem+Sg+AprIll+PxPl1: [сымдаланяным, сымданымланьӧ]
    сымда+Pron+Dem+Sg+AprEgr+PxPl1: [сымданымланьсянь, сымдаланьсяняным] 
    сымда+Pron+Dem+Sg+AprPrl+PxPl1: [сымданымланьӧт, сымдаланьӧттяным, сымдаланьӧттиным]
    сымда+Pron+Dem+Sg+AprTerI+PxPl1: [сымданымланьӧдз, сымдаланьӧдззаным, сымдаланьӧдззиным]
    сымда+Pron+Dem+Sg+AprTerII+PxPl1: сымданымланьви


    сымда+Pron+Dem+Sg+Nom+PxPl2: сымданыт
    сымда+Pron+Dem+Sg+Acc+PxPl2: сымданытӧ
    сымда+Pron+Dem+Sg+Gen+PxPl2: сымданытлӧн
    сымда+Pron+Dem+Sg+Abl+PxPl2: сымданытлісь
    сымда+Pron+Dem+Sg+Dat+PxPl2: сымданытлӧ
    сымда+Pron+Dem+Sg+Ins+PxPl2: сымдананыт 
    сымда+Pron+Dem+Sg+Com+PxPl2: сымданыткӧт
    сымда+Pron+Dem+Sg+Car+PxPl2: [сымданыттӧг, сымдатӧгьяныт]
    сымда+Pron+Dem+Sg+Cns+PxPl2: сымданытла
    сымда+Pron+Dem+Sg+Cmpr+PxPl2: сымданытся
    сымда+Pron+Dem+Sg+Ine+PxPl2: сымдааныт
    сымда+Pron+Dem+Sg+Ela+PxPl2: сымдасиныт
    сымда+Pron+Dem+Sg+Ill+PxPl2: сымдааныт
    сымда+Pron+Dem+Sg+Apr+PxPl2: [сымданытлань, сымдаланяныт]
    сымда+Pron+Dem+Sg+Egr+PxPl2: [сымданытсянь, сымдасяняныт]
    сымда+Pron+Dem+Sg+Prl+PxPl2: [сымдаӧттяныт, сымдаӧттиныт]
    сымда+Pron+Dem+Sg+TerI+PxPl2: [сымдаӧдззаныт, сымдаӧдззиныт]
    сымда+Pron+Dem+Sg+TerII+PxPl2: сымданытви
    сымда+Pron+Dem+Sg+AprIne+PxPl2: [сымдаланяныт, сымданытланьын]
    сымда+Pron+Dem+Sg+AprEla+PxPl2: [сымдаланьсиныт, сымданытланись]
    сымда+Pron+Dem+Sg+AprIll+PxPl2: [сымдаланяныт, сымданытланьӧ]
    сымда+Pron+Dem+Sg+AprEgr+PxPl2: [сымданытланьсянь, сымдаланьсяняныт] 
    сымда+Pron+Dem+Sg+AprPrl+PxPl2: [сымданытланьӧт, сымдаланьӧттяныт, сымдаланьӧттиныт]
    сымда+Pron+Dem+Sg+AprTerI+PxPl2: [сымданытланьӧдз, сымдаланьӧдззаныт, сымдаланьӧдззиныт]
    сымда+Pron+Dem+Sg+AprTerII+PxPl2: сымданытланьви


    сымда+Pron+Dem+Sg+Nom+PxPl3: сымданыс
    сымда+Pron+Dem+Sg+Acc+PxPl3: сымданысӧ
    сымда+Pron+Dem+Sg+Gen+PxPl3: сымданыслӧн
    сымда+Pron+Dem+Sg+Abl+PxPl3: сымданыслісь
    сымда+Pron+Dem+Sg+Dat+PxPl3: сымданыслӧ
    сымда+Pron+Dem+Sg+Ins+PxPl3: сымдананыс 
    сымда+Pron+Dem+Sg+Com+PxPl3: сымданыскӧт
    сымда+Pron+Dem+Sg+Car+PxPl3: [сымданыстӧг, сымдатӧгьяныс]
    сымда+Pron+Dem+Sg+Cns+PxPl3: сымданысла
    сымда+Pron+Dem+Sg+Cmpr+PxPl3: сымданысся
    сымда+Pron+Dem+Sg+Ine+PxPl3: сымдааныс
    сымда+Pron+Dem+Sg+Ela+PxPl3: сымдасиныс
    сымда+Pron+Dem+Sg+Ill+PxPl3: сымдааныс
    сымда+Pron+Dem+Sg+Apr+PxPl3: [сымданыслань, сымдаланяныс]
    сымда+Pron+Dem+Sg+Egr+PxPl3: [сымданыссянь, сымдасяняныс]
    сымда+Pron+Dem+Sg+Prl+PxPl3: [сымдаӧттяныс, сымдаӧттиныс]
    сымда+Pron+Dem+Sg+TerI+PxPl3: [сымдаӧдззаныс, сымдаӧдззиныс]
    сымда+Pron+Dem+Sg+TerII+PxPl3: сымданысви
    сымда+Pron+Dem+Sg+AprIne+PxPl3: [сымдаланяныс, сымданысланьын]
    сымда+Pron+Dem+Sg+AprEla+PxPl3: [сымдаланьсиныс, сымданысланись]
    сымда+Pron+Dem+Sg+AprIll+PxPl3: [сымдаланяныс, сымданысланьӧ]
    сымда+Pron+Dem+Sg+AprEgr+PxPl3: [сымданысланьсянь, сымдаланьсяняныс] 
    сымда+Pron+Dem+Sg+AprPrl+PxPl3: [сымданысланьӧт, сымдаланьӧттяныс, сымдаланьӧттиныс]
    сымда+Pron+Dem+Sg+AprTerI+PxPl3: [сымданысланьӧдз, сымдаланьӧдззаныс, сымдаланьӧдззиныс]
    сымда+Pron+Dem+Sg+AprTerII+PxPl3: сымданысланьви


    сымда+Pron+Dem+Pl+Nom: сымдаэз
    сымда+Pron+Dem+Pl+Acc: [сымдаэзӧ, сымдаэзӧс]
    сымда+Pron+Dem+Pl+Gen: сымдаэзлӧн
    сымда+Pron+Dem+Pl+Abl: сымдаэзлісь
    сымда+Pron+Dem+Pl+Dat: сымдаэзлӧ
    сымда+Pron+Dem+Pl+Ins: сымдаэзӧн 
    сымда+Pron+Dem+Pl+Com: сымдаэзкӧт
    сымда+Pron+Dem+Pl+Car: сымдаэзтӧг
    сымда+Pron+Dem+Pl+Cns: сымдаэзла
    сымда+Pron+Dem+Pl+Cmpr: сымдаэзся
    сымда+Pron+Dem+Pl+Ine: сымдаэзын
    сымда+Pron+Dem+Pl+Ela: сымдаэзісь
    сымда+Pron+Dem+Pl+Ill: сымдаэзӧ
    сымда+Pron+Dem+Pl+Apr: сымдаэзлань
    сымда+Pron+Dem+Pl+Egr: сымдаэзсянь
    сымда+Pron+Dem+Pl+Prl: сымдаэзӧт
    сымда+Pron+Dem+Pl+TerI: сымдаэзӧдз
    сымда+Pron+Dem+Pl+TerII: сымдаэзви
    сымда+Pron+Dem+Pl+AprIne: сымдаэзланьын
    сымда+Pron+Dem+Pl+AprEla: сымдаэзланись
    сымда+Pron+Dem+Pl+AprIll: сымдаэзланьӧ
    сымда+Pron+Dem+Pl+AprEgr: сымдаэзланьсянь
    сымда+Pron+Dem+Pl+AprPrl: сымдаэзланьӧт
    сымда+Pron+Dem+Pl+AprTerI: сымдаэзланьӧдз
    сымда+Pron+Dem+Pl+AprTerII: сымдаэзланьви


    сымда+Pron+Dem+Pl+Nom+PxSg1: сымдаэзӧ
    сымда+Pron+Dem+Pl+Acc+PxSg1: сымдаэзӧс
    сымда+Pron+Dem+Pl+Gen+PxSg1: сымдаэзӧлӧн
    сымда+Pron+Dem+Pl+Abl+PxSg1: сымдаэзӧлісь
    сымда+Pron+Dem+Pl+Dat+PxSg1: сымдаэзӧлӧ
    сымда+Pron+Dem+Pl+Ins+PxSg1: сымдаэзнам 
    сымда+Pron+Dem+Pl+Com+PxSg1: сымдаэзӧкӧт
    сымда+Pron+Dem+Pl+Car+PxSg1: [сымдаэзӧтӧг, сымдаэзтӧгьям]
    сымда+Pron+Dem+Pl+Cns+PxSg1: сымдаэзӧла
    сымда+Pron+Dem+Pl+Cmpr+PxSg1: сымдаэзӧся
    сымда+Pron+Dem+Pl+Ine+PxSg1: сымдаэзам
    сымда+Pron+Dem+Pl+Ela+PxSg1: [сымдаэсим, сымдаэзсим]
    сымда+Pron+Dem+Pl+Ill+PxSg1: сымдаэзам
    сымда+Pron+Dem+Pl+Apr+PxSg1: [сымдаэзӧлань, сымдаэзланям]
    сымда+Pron+Dem+Pl+Egr+PxSg1: [сымдаэзӧсянь, сымдаэзсяням]
    сымда+Pron+Dem+Pl+Prl+PxSg1: [сымдаэзӧттям, сымдаэзӧттим]
    сымда+Pron+Dem+Pl+TerI+PxSg1: [сымдаэзӧдззам, сымдаэзӧдззим]
    сымда+Pron+Dem+Pl+TerII+PxSg1: сымдаэзӧви
    сымда+Pron+Dem+Pl+AprIne+PxSg1: [сымдаэзланям, сымдаэзӧланьын]
    сымда+Pron+Dem+Pl+AprEla+PxSg1: [сымдаэзланьсим, сымдаэзӧланись]
    сымда+Pron+Dem+Pl+AprIll+PxSg1: [сымдаэзланям, сымдаэзӧланьӧ]
    сымда+Pron+Dem+Pl+AprEgr+PxSg1: [сымдаэзӧланьсянь, сымдаэзланьсяням]
    сымда+Pron+Dem+Pl+AprPrl+PxSg1: [сымдаэзӧланьӧт, сымдаэзланьӧттям, сымдаэзланьӧттим]
    сымда+Pron+Dem+Pl+AprTerI+PxSg1: [сымдаэзӧланьӧдз, сымдаэзланьӧдззам, сымдаэзланьӧдззим]
    сымда+Pron+Dem+Pl+AprTerII+PxSg1: сымдаэзӧланьви 


    сымда+Pron+Dem+Pl+Nom+PxSg2: [сымдаэт, сымдаэзыт]
    сымда+Pron+Dem+Pl+Acc+PxSg2: [сымдаэтӧ, сымдаэзтӧ]
    сымда+Pron+Dem+Pl+Gen+PxSg2: [сымдаэтлӧн, сымдаэзытлӧн]
    сымда+Pron+Dem+Pl+Abl+PxSg2: [сымдаэтлісь, сымдаэзытлісь]
    сымда+Pron+Dem+Pl+Dat+PxSg2: [сымдаэтлӧ, сымдаэзытлӧ]
    сымда+Pron+Dem+Pl+Ins+PxSg2: сымдаэзнат 
    сымда+Pron+Dem+Pl+Com+PxSg2: [сымдаэткӧт, сымдаэзыткӧт]
    сымда+Pron+Dem+Pl+Car+PxSg2: [сымдаэттӧг, сымдаэзыттӧг, сымдаэзтӧгьят]
    сымда+Pron+Dem+Pl+Cns+PxSg2: [сымдаэтла, сымдаэзытла]
    сымда+Pron+Dem+Pl+Cmpr+PxSg2: [сымдаэтся, сымдаэзытся]
    сымда+Pron+Dem+Pl+Ine+PxSg2: сымдаэзат
    сымда+Pron+Dem+Pl+Ela+PxSg2: [сымдаэсит, сымдаэзсит]
    сымда+Pron+Dem+Pl+Ill+PxSg2: сымдаэзат
    сымда+Pron+Dem+Pl+Apr+PxSg2: [сымдаэтлань, сымдаэзытлань, сымдаэзланят]
    сымда+Pron+Dem+Pl+Egr+PxSg2: [сымдаэтсянь, сымдаэзытсянь, сымдаэзсянят]
    сымда+Pron+Dem+Pl+Prl+PxSg2: [сымдаэзӧттят, сымдаэзӧттит]
    сымда+Pron+Dem+Pl+TerI+PxSg2: [сымдаэзӧдззат, сымдаэзӧдззит]
    сымда+Pron+Dem+Pl+TerII+PxSg2: [сымдаэтви, сымдаэзытви]
    сымда+Pron+Dem+Pl+AprIne+PxSg2: [сымдаэзланят, сымдаэтланьын, сымдаэзытланьын]
    сымда+Pron+Dem+Pl+AprEla+PxSg2: [сымдаэзланьсит, сымдаэтланись, сымдаэзытланись]
    сымда+Pron+Dem+Pl+AprIll+PxSg2: [сымдаэзланят, сымдаэтланьӧ, сымдаэзытланьӧ]
    сымда+Pron+Dem+Pl+AprEgr+PxSg2: [сымдаэтланьсянь, сымдаэзытланьсянь, сымдаэзланьсянят]
    сымда+Pron+Dem+Pl+AprPrl+PxSg2: [сымдаэтланьӧт, сымдаэзытланьӧт, сымдаэзланьӧттят, сымдаэзланьӧттит]
    сымда+Pron+Dem+Pl+AprTerI+PxSg2: [сымдаэтланьӧдз, сымдаэзытланьӧдз, сымдаэзланьӧдззат, сымдаэзланьӧдззит]
    сымда+Pron+Dem+Pl+AprTerII+PxSg2: [сымдаэтланьви, сымдаэзытланьви] 


    сымда+Pron+Dem+Pl+Nom+PxSg3: [сымдаэс, сымдаэзыс]
    сымда+Pron+Dem+Pl+Acc+PxSg3: [сымдаэсӧ, сымдаэзсӧ]
    сымда+Pron+Dem+Pl+Gen+PxSg3: [сымдаэслӧн, сымдаэзыслӧн]
    сымда+Pron+Dem+Pl+Abl+PxSg3: [сымдаэслісь, сымдаэзыслісь]
    сымда+Pron+Dem+Pl+Dat+PxSg3: [сымдаэслӧ, сымдаэзыслӧ]
    сымда+Pron+Dem+Pl+Ins+PxSg3: сымдаэзнас 
    сымда+Pron+Dem+Pl+Com+PxSg3: [сымдаэскӧт, сымдаэзыскӧт]
    сымда+Pron+Dem+Pl+Car+PxSg3: [сымдаэстӧг, сымдаэзыстӧг, сымдаэзтӧгьяс]
    сымда+Pron+Dem+Pl+Cns+PxSg3: [сымдаэсла, сымдаэзысла]
    сымда+Pron+Dem+Pl+Cmpr+PxSg3: [сымдаэсся, сымдаэзысся]
    сымда+Pron+Dem+Pl+Ine+PxSg3: сымдаэзас
    сымда+Pron+Dem+Pl+Ela+PxSg3: [сымдаэсис, сымдаэзсис]
    сымда+Pron+Dem+Pl+Ill+PxSg3: сымдаэзас
    сымда+Pron+Dem+Pl+Apr+PxSg3: [сымдаэслань, сымдаэзыслань, сымдаэзланяс]
    сымда+Pron+Dem+Pl+Egr+PxSg3: [сымдаэссянь, сымдаэзыссянь, сымдаэзсяняс]
    сымда+Pron+Dem+Pl+Prl+PxSg3: [сымдаэзӧттяс, сымдаэзӧттис]
    сымда+Pron+Dem+Pl+TerI+PxSg3: [сымдаэзӧдззас, сымдаэзӧдззис]
    сымда+Pron+Dem+Pl+TerII+PxSg3: [сымдаэсви, сымдаэзысви]
    сымда+Pron+Dem+Pl+AprIne+PxSg3: [сымдаэзланяс, сымдаэсланьын, сымдаэзысланьын]
    сымда+Pron+Dem+Pl+AprEla+PxSg3: [сымдаэзланьсис, сымдаэсланись, сымдаэзысланись]
    сымда+Pron+Dem+Pl+AprIll+PxSg3: [сымдаэзланяс, сымдаэсланьӧ, сымдаэзысланьӧ]
    сымда+Pron+Dem+Pl+AprEgr+PxSg3: [сымдаэсланьсянь, сымдаэзысланьсянь, сымдаэзланьсяняс]
    сымда+Pron+Dem+Pl+AprPrl+PxSg3: [сымдаэсланьӧт, сымдаэзысланьӧт, сымдаэзланьӧттяс, сымдаэзланьӧттис]
    сымда+Pron+Dem+Pl+AprTerI+PxSg3: [сымдаэсланьӧдз, сымдаэзысланьӧдз, сымдаэзланьӧдззас, сымдаэзланьӧдззис]
    сымда+Pron+Dem+Pl+AprTerII+PxSg3: [сымдаэсланьви, сымдаэзысланьви]

 
    сымда+Pron+Dem+Pl+Nom+PxPl1: сымдаэзным
    сымда+Pron+Dem+Pl+Acc+PxPl1: сымдаэзнымӧс
    сымда+Pron+Dem+Pl+Gen+PxPl1: сымдаэзнымлӧн
    сымда+Pron+Dem+Pl+Abl+PxPl1: сымдаэзнымлісь
    сымда+Pron+Dem+Pl+Dat+PxPl1: сымдаэзнымлӧ
    сымда+Pron+Dem+Pl+Ins+PxPl1: сымдаэзнаным 
    сымда+Pron+Dem+Pl+Com+PxPl1: сымдаэзнымкӧт
    сымда+Pron+Dem+Pl+Car+PxPl1: [сымдаэзнымтӧг, сымдаэзтӧгьяным]
    сымда+Pron+Dem+Pl+Cns+PxPl1: сымдаэзнымла
    сымда+Pron+Dem+Pl+Cmpr+PxPl1: сымдаэзнымся
    сымда+Pron+Dem+Pl+Ine+PxPl1: сымдаэзаным
    сымда+Pron+Dem+Pl+Ela+PxPl1: [сымдаэсиным, сымдаэзсиным]
    сымда+Pron+Dem+Pl+Ill+PxPl1: сымдаэзаным
    сымда+Pron+Dem+Pl+Apr+PxPl1: [сымдаэзнымлань, сымдаэзланяным]
    сымда+Pron+Dem+Pl+Egr+PxPl1: [сымдаэзнымсянь, сымдаэзсяняным]
    сымда+Pron+Dem+Pl+Prl+PxPl1: [сымдаэзӧттяным, сымдаэзӧттиным]
    сымда+Pron+Dem+Pl+TerI+PxPl1: [сымдаэзӧдззаным, сымдаэзӧдззиным]
    сымда+Pron+Dem+Pl+TerII+PxPl1: сымдаэзнымви
    сымда+Pron+Dem+Pl+AprIne+PxPl1: [сымдаэзланяным, сымдаэзнымланьын]
    сымда+Pron+Dem+Pl+AprEla+PxPl1: [сымдаэзланьсиным, сымдаэзнымланись]
    сымда+Pron+Dem+Pl+AprIll+PxPl1: [сымдаэзланяным, сымдаэзнымланьӧ]
    сымда+Pron+Dem+Pl+AprEgr+PxPl1: [сымдаэзнымланьсянь, сымдаэзланьсяняным]
    сымда+Pron+Dem+Pl+AprPrl+PxPl1: [сымдаэзнымланьӧт, сымдаэзланьӧттяным, сымдаэзланьӧттиным]
    сымда+Pron+Dem+Pl+AprTerI+PxPl1: [сымдаэзнымланьӧдз, сымдаэзланьӧдззаным, сымдаэзланьӧдззиным]
    сымда+Pron+Dem+Pl+AprTerII+PxPl1: сымдаэзнымланьви 


    сымда+Pron+Dem+Pl+Nom+PxPl2: сымдаэзныт
    сымда+Pron+Dem+Pl+Acc+PxPl2: сымдаэзнытӧ
    сымда+Pron+Dem+Pl+Gen+PxPl2: сымдаэзнытлӧн
    сымда+Pron+Dem+Pl+Abl+PxPl2: сымдаэзнытлісь
    сымда+Pron+Dem+Pl+Dat+PxPl2: сымдаэзнытлӧ
    сымда+Pron+Dem+Pl+Ins+PxPl2: сымдаэзнаныт 
    сымда+Pron+Dem+Pl+Com+PxPl2: сымдаэзныткӧт
    сымда+Pron+Dem+Pl+Car+PxPl2: [сымдаэзныттӧг, сымдаэзтӧгьяныт]
    сымда+Pron+Dem+Pl+Cns+PxPl2: сымдаэзнытла
    сымда+Pron+Dem+Pl+Cmpr+PxPl2: сымдаэзнытся
    сымда+Pron+Dem+Pl+Ine+PxPl2: сымдаэзаныт
    сымда+Pron+Dem+Pl+Ela+PxPl2: [сымдаэсиныт, сымдаэзсиныт]
    сымда+Pron+Dem+Pl+Ill+PxPl2: сымдаэзаныт
    сымда+Pron+Dem+Pl+Apr+PxPl2: [сымдаэзнытлань, сымдаэзланяныт]
    сымда+Pron+Dem+Pl+Egr+PxPl2: [сымдаэзнытсянь, сымдаэзсяняныт]
    сымда+Pron+Dem+Pl+Prl+PxPl2: [сымдаэзӧттяныт, сымдаэзӧттиныт]
    сымда+Pron+Dem+Pl+TerI+PxPl2: [сымдаэзӧдззаныт, сымдаэзӧдззиныт]
    сымда+Pron+Dem+Pl+TerII+PxPl2: сымдаэзнытви
    сымда+Pron+Dem+Pl+AprIne+PxPl2: [сымдаэзланяныт, сымдаэзнытланьын]
    сымда+Pron+Dem+Pl+AprEla+PxPl2: [сымдаэзланьсиныт, сымдаэзнытланись]
    сымда+Pron+Dem+Pl+AprIll+PxPl2: [сымдаэзланяныт, сымдаэзнытланьӧ]
    сымда+Pron+Dem+Pl+AprEgr+PxPl2: [сымдаэзнытланьсянь, сымдаэзланьсяняныт]
    сымда+Pron+Dem+Pl+AprPrl+PxPl2: [сымдаэзнытланьӧт, сымдаэзланьӧттяныт, сымдаэзланьӧттиныт]
    сымда+Pron+Dem+Pl+AprTerI+PxPl2: [сымдаэзнытланьӧдз, сымдаэзланьӧдззаныт, сымдаэзланьӧдззиныт]
    сымда+Pron+Dem+Pl+AprTerII+PxPl2: сымдаэзнытланьви 


    сымда+Pron+Dem+Pl+Nom+PxPl3: сымдаэзныс
    сымда+Pron+Dem+Pl+Acc+PxPl3: сымдаэзнысӧ
    сымда+Pron+Dem+Pl+Gen+PxPl3: сымдаэзныслӧн
    сымда+Pron+Dem+Pl+Abl+PxPl3: сымдаэзныслісь
    сымда+Pron+Dem+Pl+Dat+PxPl3: сымдаэзныслӧ
    сымда+Pron+Dem+Pl+Ins+PxPl3: сымдаэзнаныс 
    сымда+Pron+Dem+Pl+Com+PxPl3: сымдаэзныскӧт
    сымда+Pron+Dem+Pl+Car+PxPl3: [сымдаэзныстӧг, сымдаэзтӧгьяныс]
    сымда+Pron+Dem+Pl+Cns+PxPl3: сымдаэзнысла
    сымда+Pron+Dem+Pl+Cmpr+PxPl3: сымдаэзнысся
    сымда+Pron+Dem+Pl+Ine+PxPl3: сымдаэзаныс
    сымда+Pron+Dem+Pl+Ela+PxPl3: [сымдаэсиныс, сымдаэзсиныс]
    сымда+Pron+Dem+Pl+Ill+PxPl3: сымдаэзаныс
    сымда+Pron+Dem+Pl+Apr+PxPl3: [сымдаэзныслань, сымдаэзланяныс]
    сымда+Pron+Dem+Pl+Egr+PxPl3: [сымдаэзныссянь, сымдаэзсяняныс]
    сымда+Pron+Dem+Pl+Prl+PxPl3: [сымдаэзӧттяныс, сымдаэзӧттиныс]
    сымда+Pron+Dem+Pl+TerI+PxPl3: [сымдаэзӧдззаныс, сымдаэзӧдззиныс]
    сымда+Pron+Dem+Pl+TerII+PxPl3: сымдаэзнысви
    сымда+Pron+Dem+Pl+AprIne+PxPl3: [сымдаэзланяныс, сымдаэзнысланьын]
    сымда+Pron+Dem+Pl+AprEla+PxPl3: [сымдаэзланьсиныс, сымдаэзнысланись]
    сымда+Pron+Dem+Pl+AprIll+PxPl3: [сымдаэзланяныс, сымдаэзнысланьӧ]
    сымда+Pron+Dem+Pl+AprEgr+PxPl3: [сымдаэзнысланьсянь, сымдаэзланьсяняныс]
    сымда+Pron+Dem+Pl+AprPrl+PxPl3: [сымдаэзнысланьӧт, сымдаэзланьӧттяныс, сымдаэзланьӧттиныс]
    сымда+Pron+Dem+Pl+AprTerI+PxPl3: [сымдаэзнысланьӧдз, сымдаэзланьӧдззаныс, сымдаэзланьӧдззиныс]
    сымда+Pron+Dem+Pl+AprTerII+PxPl3: сымдаэзнысланьви 




